【裁判字號】    99,小上,62
【裁判日期】    990526
【裁判案由】    給付管理費
【裁判全文】
臺灣高雄地方法院民事裁定              99年度小上字第62號
上  訴  人  歐藍朵大廈管理委員會
法定代理人  甲○○
被  上訴人  乙○○
上列當事人間請求給付管理費事件，上訴人對於民國99年4 月7
日本院高雄簡易庭99年度雄小字第662 號第一審判決提起上訴，
本院裁定如下：
    主  文
上訴駁回。
第二審訴訟費用新臺幣壹仟伍佰元由上訴人負擔。
    理  由
一、按對於小額程序第一審判決之上訴，非以其違背法令為理由
    ，不得為之；又上訴狀內應記載上訴理由，表明下列各款事
    項：1.原判決所違背之法令及其具體內容。2.依訴訟資料可
    認為原判決有違背法令之具體事實，民事訴訟法第436 條之
    24第2 項、第436 條之25分別定有明文。次按上訴狀內未表
    明上訴理由者，上訴人應於提起上訴後20日內，提出理由書
    於原法院；未提出者，毋庸命其補正，由原法院以裁定駁回
    之，同法第436 條之32第2 項準用第471 條第1 項亦有明文
    。又當事人提起第三審上訴，於上訴狀內未表明上訴理由，
    亦未於提起上訴後20日內提出理由書於原第二審法院者；苟
    第二審法院未依民事訴訟法第442 條第2 項、第471 條第1
    項規定，以裁定駁回其上訴，而將訴訟卷宗送交第三審法院
    時，應即由第三審法院以裁定駁回其上訴，此有最高法院73
    年8 月11日73年度第2 次民事庭庭長會議決議可資參照。是
    以，對小額訴訟程序之第一審判決提起上訴時，其上訴狀或
    理由書應具體指摘原判決有何不適用法規或適用法規不當之
    情形，並揭示該法規之條項或其內容；若係成文法以外之法
    則，應揭示該法則之旨趣；倘為司法院解釋或最高法院之判
    例，則應揭示該判解之字號或其內容；如依民事訴訟法第46
    9 條第1 款至第5 款所列情形為理由時，其上訴狀或理由書
    應揭示合於該條款之事實。如其上訴狀未依此項方法表明理
    由，亦未於提起上訴後20日內提出理由書於原法院，且原法
    院未依民事訴訟法第436 條之32第2 項準用同法第471 條第
    1 項之規定，以裁定駁回其上訴，而將訴訟卷宗送交第二審
    法院時，即應由第二審法院以裁定駁回其上訴。
二、上訴意旨略以：上訴人原先針對被上訴人住家違建乙案申請
    相關資料，於民國98年11月間調閱建物登記謄本，方得知被
    上訴人早於91年5 月間經法院拍賣取得門牌號碼高雄市○○
    區○○路380 巷26號15樓之5 之建物（下稱系爭建物），為
    「歐藍朵大廈」之區分所有權人。上訴人為處理系爭建物違
    建案時始知悉被上訴人積欠大樓管理費，並非知悉而不催繳
    管理費，被上訴人隱瞞實情，未主動至上訴人管理委員會登
    記，致上訴人未行使權利，上訴人管理費請求權之5 年請求
    權時效應未完成，為此提起上訴等語。
三、經查：上訴人於99年4 月27日提出上訴狀雖表明前述上訴理
    由，然其並未依民事訴訟法第468 條、第469 條第1 款至第
    5 款所列判決當然違背法令之情形，表明原判決所違背之法
    令及其具體內容，暨依訴訟資料合於該違背法令之具體事實
    。難認其已合法表明上訴理由，依首揭說明，應認其上訴為
    不合法。
四、再按於小額訴訟之上訴程序，法院為訴訟費用之裁判時，應
    確定其費用額，民事訴訟法第436 條之19第1 項、第436 條
    之32第1 項定有明文。本件第二審裁判費用為1,500 元，應
    由上訴人負擔，爰併為裁定如主文第2 項所示。
五、據上論結，本件上訴為不合法，依民事訴訟法第436 之32第
    1 、2 項、第436 條之19第1 項、第444 條第1 項前段、第
    95條、第78 條，裁定如主文。
中    華    民    國    99    年    5     月    26    日
                  民事第三庭    審判長法  官  朱玲瑤
                                      法  官  李嘉益
                                      法  官  陳宛榆
以上正本係照原本作成。
本裁定不得抗告。
中    華    民    國    99    年    5     月    26    日
                                      書記官  周耿瑩

司法院資訊處製作；財團法人民間司法改革基金會備份。
